臺灣嘉義地方法院刑事判決　　　　　　　　　　　　　九十一年度易字第五五號
　　公　訴　人　臺灣嘉義地方法院檢察署檢察官
　　被　　　告　乙○○
右列被告因竊盜案件，經檢察官聲請簡易判決處刑（九十一年度偵字第五三七九號）
及併案審理（九十一年偵字第五七五四號），本院認有刑事訴訟法第四百五十一條之
一第四款但書之情形，改依通常程序審理，判決如左：
    主  文
乙○○共同連續竊盜，處有期徒刑拾月。
    事  實
一、乙○○有多次竊盜前科紀錄（均不構成累犯），竟仍不知悔改，竟基於意圖為自
    己不法所有之概括犯意，先於民國九十一年八月八日上午十時許，在嘉義縣大林
    鎮平林里財團法人佛教慈濟綜合醫院大林分院（下簡稱大林慈濟醫院）電梯內，
    趁甲○○不注意之際，徒手伸入甲○○口袋，竊得新臺幣（下同）二千八百元，
    得手後欲走出電梯，為甲○○發覺而拉住乙○○，二千八百元掉落於地，經報警
    而查獲，後於同年八月二十二日，夥同有犯意聯絡許成德，同至嘉義市○○路五
    三九號嘉義基督教醫院（下簡稱基督教醫院）第一門診中心電梯內，由乙○○伸
    手進入簡明煌之右口袋內，竊得一萬九千二百元，馬上轉交許成德後，雙雙離去
    ，嗣因簡明煌付款時發覺被竊，經調取錄影帶後發覺係乙○○所為，報警而於前
    開門診中心旁查獲乙○○。
二、案經嘉義縣警察局移請臺灣嘉義地方法院檢察署檢察官偵查起訴。
    理  由
一、訊據被告乙○○固坦承於九十一年八月八日竊取甲○○所有之二千八百元，並於
    同月二十二日與許成德同至嘉義基督教醫院電梯內等情不諱，惟矢口否認竊取簡
    明煌之一萬九千二百元，辯稱：是許成德偷的，他給我三千元吃紅云云。經查：
    （一）乙○○於大林慈濟醫院竊取甲○○所有之二千八百元等情，除據被告游阿
          富自承不諱外，核與被害人甲○○於警訊時指述稱：「我從大林慈濟醫院
          六樓要下樓辦理出院手續時，當時我發從六樓電梯要下樓，該嫌疑人自五
          樓要下樓時，我在一樓電梯口發現乙○○從我口袋偷竊我現金新臺幣二千
          八百元，該嫌疑人就要出電梯口要搭旁邊電梯離開時，我就拉乙○○回來
          ，乙○○手衣服蓋著錢就掉下來：：」相符，並經證人洪俊雄證述明確，
          且有贓物認領保管單一紙附卷可參，足佐被告前開自白與事實相符，堪以
          採信。
    （二）另關於被告於基督教醫院竊取簡明煌所有之一萬九千二百元等情，除據簡
          明煌於警訊時指述稱：「經我當場指認，警方所帶回這位老伯乙○○，確
          為當時刻意推擠我們三人之人無誤，且警方向嘉義基督教醫院調閱錄影帶
          ，這位老伯乙○○確實是竊取我身上金錢的人無誤：：」且有錄影帶一紙
          扣案足佐，被告空言否認，自無足採。
    （三）綜上所述，被告所辯顯係卸責之詞，不足採信，本案事證明確，被告犯行
          堪以認定。
二、核被告所為，係犯刑法第三百二十條第一項之竊盜罪。被告與許成德有犯意聯絡
    、行為分擔，均為共同正犯。被告前後多次犯行，時間緊接、所犯為構成要件相
    同之罪，為連續犯，應依刑法第五十六條論以一罪並加重其刑。爰審酌被告有多
    次前科紀錄、品行、素行非佳、犯罪所得、犯罪動機、對被害人所生危害非輕、
    於九十年間犯竊盜罪，始經臺灣桃園地方法院判處拘役伍拾日，仍不知警惕，一
    再犯罪，惡性重大，且無悔意等一切情狀，量處如主文所示之刑，以示懲儆。
據上論斷，應依刑事訴訟法第二百九十九條第一項前段，刑法第三百二十條第一項、
第二十八條、第五十六條，罰金罰鍰提高標準條例第一條前段，判決如主文。
本案經檢察官陳美君到庭執行職務
中      華      民      國     九十一    年      十      月      七     日
                                      臺灣嘉義地方法院刑事第三庭
                                          法  官   康  存  真
右正本證明與原本無異。
如不服本判決，應於判決送達後十日內，向本院提出上訴狀。
中      華      民      國     九十一    年      十      月      七     日
                                          書記官   林  美  芳
